臺灣高雄地方法院刑事判決　　　　　　　　　　　　　九十三年度簡字第二八八號
　　聲　請　人　臺灣高雄地方法院檢察署檢察官
　　被　　　告　甲○○
右列被告因違反毒品危害防制條例案件，經檢察官聲請以簡易判決處刑（九十二年度
毒偵字第七○四○號），本院判決如左：
    主  文
甲○○施用第一級毒品，處有期徒刑陸月，如易科罰金，以參佰元折算壹日。又施用
第二級毒品，處有期徒刑肆月，如易科罰金，以參佰元折算壹日。應執行有期徒刑玖
月，如易科罰金，以參佰元折算壹日。
    事實及理由
一、甲○○前於民國八十八年七月間因施用毒品案件，經臺灣高雄地方法院檢察署檢
    察官聲請本院以八十八年度毒聲字第五二四一號裁定送觀察、勒戒後，認有繼續
    施用毒品之傾向，再經臺灣高雄地方法院檢察署檢察官聲請本院以八十八年度毒
    聲字第五八二七號裁定強制戒治，嗣於八十九年一月三日由臺灣高雄地方法院檢
    察署檢察官聲請本院以八十九年度毒聲字第五一號裁定停止戒治交付保護管束，
    復因違反保護管束應遵守情節重大，再由臺灣高雄地方法院檢察署檢察官聲請本
    院以八十九年度毒聲字第四六一九號裁定撤銷停止戒治，另入戒治處所施以強制
    戒治。後於九十年一月五日因強制戒治期間期滿，經臺灣高雄地方法院檢察署檢
    察官以九十年度戒毒偵字第五一號不起訴處分確定。甲○○於上開不起訴處分確
    定後五年內，明知海洛因及安非他命業經公告列為毒品危害防制條例第二條第二
    項之第一級及第二級毒品，均不得持有、施用，仍基於施用第一級毒品海洛因及
    第二級毒品安非他命之犯意，於九十二年十一月三日上午二時十五分許為警製作
    警訊筆錄時所採取尿液回溯二十四小時內之某時（起訴書誤載為二時十六分許）
    ，在某不詳地點施用第一級毒品海洛因及第二級毒品安非他命各一次。因甲○○
    前尚涉犯毒品危害防制條例第四條第一項及第八條第一項等行為，由本院以九十
    一年度訴字第八四○號刑事案件審理中，經本院傳、拘未著乃發布通緝，嗣為警
    於九十二年十一月三日上午零時十分許，在高雄市○○區○○路與三多路口逮捕
    ，採取其尿液送往高雄市立凱旋醫院檢驗結果，確分呈嗎啡及安非他命陽性反應
    ，而查悉前情。
二、前開犯罪事實，雖為被告於警、偵訊所否認。惟查：
  (一)被告於九十二年十一月三日上午二時十五分許，遭警逮捕後所採集之尿液，經送
    往高雄市立凱旋醫院以免疫學分析法及氣相層析質譜分析法檢驗結果，除檢出嗎
    啡陽性反應，同時亦檢出甲基安非他命陽性反應，有該院九十二年十一月十三日
    高市凱醫檢字第○一四二四號煙毒尿液檢驗成績書一紙在偵卷可憑（參偵卷第五
    頁）。
  (二)按海洛因施用入人體後水解還原成嗎啡，再循嗎啡之代謝方式排體外，已據行政
    院衛生署藥物食品檢驗局七十三藥檢壹字第○三○二二一號函說明綦詳。另依醫
    學臨床實驗及根據英國藥學會出版Isolation andIndentification of  Drugs
    乙書第二九三頁載明：海洛因經注射入人體後，在體內迅速水解成6-Monoacety
    Imorp hine，再緩緩繼續水解成嗎啡，然後再循嗎啡之代謝方式排出，同書第四
    三一至第四三二頁並載有：嗎啡經注射入人體後，約百分之五十以上於八小時內
    自尿中排出，至二十四小時排出約百分之九十，但四十八小時後仍有微量可檢出
    等語。此外，按通常健康成人一次注射嗎啡十五公絲，而以現行採用蟻醛酸試液
    及鉬鋑銨酸試液檢檢驗其尿液時，注射後八小時內所排尿液易於檢出；八小時至
    二十四小時，視其取尿時間及尿量多寡，可能檢出；至二十四小時以後所排之尿
    液，用上述方法已難檢出，亦據行政院衛生署藥物食品檢驗局七十三年十一月三
    十日（73）藥檢壹字第○三○二二一號函釋在案。另按甲基安非他命經口服投與
    後，約百分之七十於二十四小時內自尿液中排出，而尿液內甲基安非他命成分之
    檢出，與其投與甲基安非他命方式、投與量、個人體質、採尿時間、檢測儀器之
    精密有關；通常採尿化驗是否呈陽性反應，應以投與二十四小時內所採為宜，亦
    有行政院衛生署藥物食品檢驗局八十年三月十一日藥檢壹字第○四○七一二號
    函釋明確。準此，被告為警逮捕採尿前二十四小時內，確在某不詳地點，施用第
    一級毒品海洛因及第二級毒品安非他命各一次，被告前開辯解，尚無可採。
  (三)被告前於八十八年七月間因施用毒品案件，經臺灣高雄地方法院檢察署檢察官聲
    請本院以八十八年度毒聲字第五二四一號裁定送觀察、勒戒後，認有繼續施用毒
    品之傾向，再經臺灣高雄地方法院檢察署檢察官聲請本院以八十八年度毒聲字第
    五八二七號裁定強制戒治，嗣於八十九年一月三日由臺灣高雄地方法院檢察署檢
    察官聲請本院以八十九年度毒聲字第五一號裁定停止戒治交付保護管束，復因違
    反保護管束應遵守情節重大，再由臺灣高雄地方法院檢察署檢察官聲請本院以八
    十九年度毒聲字第四六一九號裁定撤銷停止戒治再為強制戒治，後於九十年一月
    五日因強制戒治期間，經臺灣高雄地方法院檢察署檢察官以九十年度戒毒偵字第
    五一號不起訴處分確定，有臺灣高雄地方法院檢察署刑案資料查註紀錄表及臺灣
    高等法院被告全國前案紀錄表等各一份在卷足憑，是本案事證明確，被告犯行洵
    堪認定。
三、查海洛因、安非他命係毒品危害防制條例第二條第二項所稱之第一級、第二級毒
    品，不得持有、施用。次按犯毒品危害防制條例第十條施用第一級、第二級毒品
    之罪者，檢察官應先將被告送勒戒處所觀察、勒戒，經觀察、勒戒後，認有繼續
    施用毒品傾向者，應由檢察官聲請法院裁定令入戒治處所施以強制戒治，強制戒
    治期滿或交付保護管束期滿，應由檢察官為不起訴之處分。依此為不起訴處分後
    ，五年內再犯第十條之罪，檢察官應依一般刑事訴訟程序予以起訴論罪科刑。此
    觀諸毒品危害防制條例第二十條第一項、第二項、第二十三條第一項、第二項前
    段規定自明。被告前既曾因施用毒品案件，經送勒戒處所觀察、勒戒後，認有繼
    續施用毒品傾向，經由檢察官聲請法院裁定令入戒治處所施以強制戒治在案，其
    於五年內再犯本件施用毒品案件，依前述規定應予論罪科刑。核被告所為，係犯
    毒品危害防制條例第十條第一項之施用第一級毒品罪及同法第二項之施用第二級
    毒品罪。至被告施用第一級、第二級毒品所持有第一級毒品海洛因、第二級毒品
    安非他命之低度行為分別應為施用第一級、第二級毒品之高度行為所吸收，均不
    另論罪。被告所犯施用第一級毒品罪及施用第二級毒品罪間，犯意各別，行為互
    殊，應予分論併罰。爰審酌被告前曾因施用毒品經送強制戒治後，仍未戒絕毒品
    ，再犯本件之罪，顯見其無悔改之意，意志不堅，惟念所犯僅屬自戕行為，所生
    危害非大等一切情狀，就其所犯上開兩罪，分別量處如主文所示之刑，並依法定
    應執行刑及諭知易科罰金之折算標準。
四、據上論斷，應依刑事訴訟法第四百四十九條第一項前段、第二百九十九條第一項
    前段，毒品危害防制條例第十條第一項、第二項，刑法第五十一條第五款、第四
    十一條第一項、第二項，罰金罰鍰提高標準條例第二條，判決如主文。
中      華      民      國    九十三    年      一      月     十六     日
                                  臺灣高雄地方法院高雄簡易庭
                                      法  官  張維君
右正本證明與原本無異。
如不服本判決，應於判決送達後十日內，向本院提出上訴狀。
                                      書記官  林介欽
中      華      民      國    九十三    年      一      月     十六     日
附錄本判決論罪科刑法條：
毒品危害防制條例第十條
施用第一級毒品者，處六月以上五年以下有期徒刑。
施用第二級毒品者，處三年以下有期徒刑。
